# 请教陈老师社保计提及冲回问题

提问人：damon0306 时间：2018-01-14 11:08:40
陈老师，您好！我们正在审计一家上市公司，其 2017 年度冲回以前年度计提未交的社会保险，金额较大，公司冲减了当期费用。公司以前年度按照工资总额计提，也符合相关规定， 2017 年公司对社保费进行了清理，取得社保机构不欠费的证明，公司冲减当期费用的做法是否妥当？先谢谢陈老师回复。

回答人：chenyiwei
既然前期的计提是遵循了相关规定计提的，如何证明这些款项无需支付？这种冲回的依据不足，建议关注期末突击调节利润的舞弊风险。